臺灣臺南地方法院刑事判決　　　　　　　　　　　　　九十一年度易字第六二一號
　　公　訴　人　臺灣臺南地方法院檢察署檢察官
　　被　　　告　甲○○
右列被告因公共危險案件，經檢察官聲請簡易判決處刑（九十一年度營偵字第一四二
號），本院認不宜適用簡易程序，改依通常程序審理，判決如左：
    主  文
甲○○服用酒類，不能安全駕駛動力交通工具而駕駛，處拘役參拾日，如易科罰金，
以參佰元折算壹日。
    事  實
一、甲○○於民國九十年十二月二十五日夜間十一時許，與友人在臺南縣柳營鄉飲酒
    ，至十二月二十六日凌晨一時許預備離去時，明知以有酒意，不能安全駕駛動力
    交通工具，仍駕駛車號６Ｋ－８９０６號自用小客車返家而沿臺南縣柳營鄉○○
    路由南向北行駛，途經臺南縣新營市○○路與新進路口時，不慎撞及由乙○○所
    駕駛、車號ＴＨ－１４１５號自用小客車，經前來處理之員警測試甲○○之呼氣
    酒精濃度達每公升零點三八毫克而查獲上情。
二、案經臺南縣警察局新營分局報告臺灣臺南地方法院檢察署檢察官偵查起訴。
    理  由
一、訊據被告甲○○於警、偵訊及本院審理時，對於上揭飲酒後駕車行經肇事地點，
    撞及乙○○所駕駛之汽車，並經警測試呼氣酒精濃度為每公升零點三八毫克等情
    均坦承不諱，經核與證人乙○○於警訊中所陳述之被害情節相符，此外並有道路
    交通事故調查表、臺南縣警察局舉發違反道路交通管理事件通知單、酒精濃度測
    試紀錄等附卷可稽，被告前開自白乃堪信為真實。被告雖辯稱當時並未喝醉，然
    查，呼氣酒精濃度達每公升零點三八毫克者，相當於血液中酒精濃度為○．○五
    至○．○八間，飲酒者心理、行為已有情緒鬆弛、感情與行為趨於誇張、肌肉不
    協調等影響，對駕駛能力更有反應遲鈍、駕駛能力受損、遲而不決或決而不行等
    反應，肇事率亦較常人高於二至六倍間，此有交通部八十八年十月十五日交路八
    十八字第○五一四九七號函、臺灣高等法院八十八年十月二十六日（八八）院賓
    文廉字第一三四○七號函所附「駕駛人行為反應之研究－酒醉駕車對駕駛行為之
    分析研究」、「酒精與交通事故傷害之法醫學觀點」等可供參考，被告於飲酒後
    ，已經不能安全駕駛，乃堪認定，被告所辯並不足採。綜上所述，本件事證已臻
    明確，被告犯行可以認定。
二、核被告所為，係犯刑法第一百八十五年之三服用酒類不能安全駕駛動力交通工具
    而駕駛罪。爰審酌被告飲酒後，已經不能安全駕駛仍駕車返家之犯罪手噸，因此
    對於其他用路人之安全造成威脅，以及被告犯罪後坦承飲酒，但否認不能安全駕
    駛之態度等一切情狀，量處如主文所示之刑，並諭知易科罰金之折算標準，以資
    懲儆。
據上論斷，應依刑事訴訟法第四百五十二條、第二百九十九條第一項前段，刑法第一
百八十五條之三、第四十一條第一項前段，罰金罰鍰提高標準條例第二條，判決如主
文。
本案經檢察官陳誌銘到庭執行職務。
中      華      民      國      九十一      年      八      月    一    日
                                      臺灣臺南地方法院刑事第五庭
                                          法  官   吳坤芳
右正本證明與原本無異。
如不服本判決，應於判決送達後十日內向本院提出上訴狀( 應附繕本 )。
                                          書記官   張豐榮
中      華      民      國      九十一      年      八      月    一    日
附錄論罪科刑法條：
刑法第一百八十五條之三
服用毒品、麻醉藥品、酒類或其他相類之物，不能安全駕駛動力交通工具
而駕駛者，處一年以下有期徒刑、拘役或三萬元以下罰金。
